Inventaris van het archief van de Volkspartij voor Vrijheid en Democratie (VVD) en voorgangers, 1889-1976 (1999)
Nationaal Archief, Den Haag
- ARCHIEF VAN DE VOLKSPARTIJ VOOR VRIJHEID EN DEMOCRATIE, A
  - ARCHIEF VAN DE VOLKSPARTIJ VOOR VRIJHEID EN DEMOCRATIE, (1955) 1968-1993, II.
    - Supplement 1990
      - Afdelingen
        - Correspondentie en andere stukken betreffende de (buitenlandse) afdelingen, 1975-1989.; 178-825
          - Beerta, 1981-1984, ---
            Bevindt zich in het DNPP in Groningen, als inv.nr. 231
          - Beesel-Reuver, 1980-1985, ---
            Bevindt zich in het DNPP in Groningen, als inv.nr. 232
          - Beilen, 1978-1985, ---
            Bevindt zich in het DNPP in Groningen, als inv.nr. 233
          - Belfeld, 1981-1985, ---
            Bevindt zich in het DNPP in Groningen, als inv.nr. 234
          - België, 1980-1986, ---
            Bevindt zich in het DNPP in Groningen, als inv.nr. 235
          - Bellingwedde, 1980-1986, ---
            Bevindt zich in het DNPP in Groningen, als inv.nr. 236
          - Bemmel, 1975-1986, ---
            Bevindt zich in het DNPP in Groningen, als inv.nr. 237
          - Bennebroek, 1975-1986, ---
            Bevindt zich in het DNPP in Groningen, als inv.nr. 238
          - Benschop, 1977-1986, ---
            Bevindt zich in het DNPP in Groningen, als inv.nr. 239
          - Benthuizen, 1975-1986, ---
            Bevindt zich in het DNPP in Groningen, als inv.nr. 240
          - Bergambacht, 1978-1985, ---
            In augustus 1984 zijn de afdelingen Bergambacht en Berkenwoude samengevoegd tot de nieuwe afdeling Bergambacht.
            Bevindt zich in het DNPP in Groningen, als inv.nr. 241
          - Bergen (L.), 1986, ---
            Bevindt zich in het DNPP in Groningen, als inv.nr. 242
          - Bergen (N.H.), 1978-1986, ---
            Bevindt zich in het DNPP in Groningen, als inv.nr. 243
          - Bergen op Zoom, 1978-1986, ---
            Bevindt zich in het DNPP in Groningen, als inv.nr. 244
          - Bergeyk, 1978-1986, ---
            Bevindt zich in het DNPP in Groningen, als inv.nr. 245
          - Bergh, 1981-1987, ---
            Bevindt zich in het DNPP in Groningen, als inv.nr. 246
          - Bergschenhoek, 1977-1985, ---
            Bevindt zich in het DNPP in Groningen, als inv.nr. 247
          - Berkel-Enschot, 1978-1987, ---
            Bevindt zich in het DNPP in Groningen, als inv.nr. 248
          - Berkel en Rodenrijs, 1977-1986, ---
            Bevindt zich in het DNPP in Groningen, als inv.nr. 249
          - Berkhout, 1983-1985, ---
            Bevindt zich in het DNPP in Groningen, als inv.nr. 250
          - Berlicum, 1977-1986, ---
            Bevindt zich in het DNPP in Groningen, als inv.nr. 251
          - Bernisse, 1980-1986, ---
            Bevindt zich in het DNPP in Groningen, als inv.nr. 252
          - Best, 1980-1985, ---
            Bevindt zich in het DNPP in Groningen, als inv.nr. 253
          - Beuningen, 1980-1986, ---
            Bevindt zich in het DNPP in Groningen, als inv.nr. 254
          - Beverwijk, 1977-1986, ---
            Bevindt zich in het DNPP in Groningen, als inv.nr. 255
          - Bierum, 1979-1986, ---
            Bevindt zich in het DNPP in Groningen, als inv.nr. 256
          - Het Bildt, 1982-1986, ---
            Bevindt zich in het DNPP in Groningen, als inv.nr. 257
          - De Bilt/Bilthoven, 1978-1986, ---
            Bevindt zich in het DNPP in Groningen, als inv.nr. 258
          - Binnenmaas, 1983-1986, ---
            Bevindt zich in het DNPP in Groningen, als inv.nr. 259
          - Bladel, 1980-1986, ---
            Bevindt zich in het DNPP in Groningen, als inv.nr. 260
          - Bleiswijk, 1977-1986, ---
            Bevindt zich in het DNPP in Groningen, als inv.nr. 261
          - Bleskensgraaf, 1978-1985, ---
            Bevindt zich in het DNPP in Groningen, als inv.nr. 262
          - Bloemendaal, 1981-1986, ---
            Bevindt zich in het DNPP in Groningen, als inv.nr. 263
          - Blomberg, 1983-1986, ---
            Bevindt zich in het DNPP in Groningen, als inv.nr. 264
          - Boarnsterhim/Idaarderadeel, 1981-1986, ---
            Vanaf 1 januari 1984 wordt de Friese naam Boarnsterhim gebruikt.
            Bevindt zich in het DNPP in Groningen, als inv.nr. 265
          - Bodegraven, 1977-1986, ---
            Bevindt zich in het DNPP in Groningen, als inv.nr. 266
          - Boekel, 1982-1984, ---
            Bevindt zich in het DNPP in Groningen, als inv.nr. 267
          - Bolsward, 1982-1986, ---
            Bevindt zich in het DNPP in Groningen, als inv.nr. 268
          - Borculo, 1977-1986, ---
            Bevindt zich in het DNPP in Groningen, als inv.nr. 269
          - Borger, 1978-1985, ---
            Bevindt zich in het DNPP in Groningen, als inv.nr. 270
          - Born, 1985, ---
            Bevindt zich in het DNPP in Groningen, als inv.nr. 271
          - Borne, 1975-1986, ---
            Bevindt zich in het DNPP in Groningen, als inv.nr. 272
          - Borsele, 1978-1985, ---
            Bevindt zich in het DNPP in Groningen, als inv.nr. 273
          - Boskoop, 1977-1986, ---
            Bevindt zich in het DNPP in Groningen, als inv.nr. 274
          - Boxmeer, 1977-1986, ---
            Bevindt zich in het DNPP in Groningen, als inv.nr. 275
          - Boxtel, 1978-1986, ---
            Bevindt zich in het DNPP in Groningen, als inv.nr. 276
          - Braassemermeer, 1981-1986, ---
            Bevindt zich in het DNPP in Groningen, als inv.nr. 277
          - Brakel, 1981, ---
            Bevindt zich in het DNPP in Groningen, als inv.nr. 278
          - Bramsche (West-Duitsland), 1981-1986, ---
            Bevindt zich in het DNPP in Groningen, als inv.nr. 279
          - Breda, 1978-1987, ---
            Bevindt zich in het DNPP in Groningen, als inv.nr. 280
          - Brederwiede, 1980-1985, ---
            Bevindt zich in het DNPP in Groningen, als inv.nr. 281
          - Breukelen, 1974-1986, ---
            Bevindt zich in het DNPP in Groningen, als inv.nr. 282
          - Brielle, 1981-1986, ---
            Bevindt zich in het DNPP in Groningen, als inv.nr. 283
          - Broek in Waterland, 1979-1986, ---
            Bevindt zich in het DNPP in Groningen, als inv.nr. 284
          - Brouwershaven, 1980-1985, ---
            Bevindt zich in het DNPP in Groningen, als inv.nr. 285
          - Brummen-Eerbeek, 1981-1986, ---
            Bevindt zich in het DNPP in Groningen, als inv.nr. 286
          - Brunssum, 1981-1986, ---
            Bevindt zich in het DNPP in Groningen, als inv.nr. 287
          - Brussel eo, 1981-1986, ---
            Bevindt zich in het DNPP in Groningen, als inv.nr. 288
          - Budel, 1984-1987, ---
            Bevindt zich in het DNPP in Groningen, als inv.nr. 289
          - Buitenland, 1984-1986, ---
            Bevindt zich in het DNPP in Groningen, als inv.nr. 290
          - Bunnik, 1975-1986, ---
            Bevindt zich in het DNPP in Groningen, als inv.nr. 291
          - Bunschoten-Spakenburg, 1977-1986, ---
            Bevindt zich in het DNPP in Groningen, als inv.nr. 292
          - Buren (Gld.), 1977-1986, ---
            Bevindt zich in het DNPP in Groningen, als inv.nr. 293
          - Bussum, 1976-1986, ---
            Bevindt zich in het DNPP in Groningen, als inv.nr. 294
          - Callantsoog, 1978-1985, ---
            Bevindt zich in het DNPP in Groningen, als inv.nr. 295
          - Capelle aan den IJssel, 1977-1986, ---
            Bevindt zich in het DNPP in Groningen, als inv.nr. 296
          - Castricum, 1978-1986, ---
            Bevindt zich in het DNPP in Groningen, als inv.nr. 297
          - Coevorden, 1980-1986, ---
            Bevindt zich in het DNPP in Groningen, als inv.nr. 298
          - Cóte d' Azur, 1982-1986, ---
            Bevindt zich in het DNPP in Groningen, als inv.nr. 299
          - Cothen, 1975-1986, ---
            Bevindt zich in het DNPP in Groningen, als inv.nr. 300
          - Cromstrijen, 1978-1986, ---
            Op 31 mei 1983 zijn de afdelingen Klaaswaal en Numansdorp als gevolg van een gemeentelijke herindeling samengevoegd tot de afdeling Cromstrijen.
            Bevindt zich in het DNPP in Groningen, als inv.nr. 301
          - Culemborg, 1976-1986, ---
            Bevindt zich in het DNPP in Groningen, als inv.nr. 302
          - Cuijk, 1976-1986, ---
            Bevindt zich in het DNPP in Groningen, als inv.nr. 303
          - Dalem-Vuren-Herwijnen, 1981, ---
            Bevindt zich in het DNPP in Groningen, als inv.nr. 304
          - Dalen, 1982-1985, ---
            Bevindt zich in het DNPP in Groningen, als inv.nr. 305
          - Dalfsen, 1977-1986, ---
            Bevindt zich in het DNPP in Groningen, als inv.nr. 306
          - Dantumadeel, 1980-1986, ---
            Bevindt zich in het DNPP in Groningen, als inv.nr. 307
          - Delft, 1976-1986, ---
            Bevindt zich in het DNPP in Groningen, als inv.nr. 308
          - Delfzijl, 1978-1986, ---
            Bevindt zich in het DNPP in Groningen, als inv.nr. 309
          - Denekamp, 1982-1986, ---
            Bevindt zich in het DNPP in Groningen, als inv.nr. 310
          - Deurne, 1975-1985, ---
            Bevindt zich in het DNPP in Groningen, als inv.nr. 311
          - Deventer, 1975-1986, ---
            Bevindt zich in het DNPP in Groningen, als inv.nr. 312
          - Didam, 1981-1986, ---
            Bevindt zich in het DNPP in Groningen, als inv.nr. 313
          - Diemen, 1980-1986, ---
            Bevindt zich in het DNPP in Groningen, als inv.nr. 314
          - Diepenheim, 1978-1986, ---
            Bevindt zich in het DNPP in Groningen, als inv.nr. 315
          - Diepenveen, 1978-1985, ---
            Bevindt zich in het DNPP in Groningen, als inv.nr. 316
          - Diever, 1985-1986, ---
            Bevindt zich in het DNPP in Groningen, als inv.nr. 317
          - Dinteloord, 1977-1986, ---
            Bevindt zich in het DNPP in Groningen, als inv.nr. 318
          - Dinxperlo, 1980-1986, ---
            Bevindt zich in het DNPP in Groningen, als inv.nr. 319
          - Dirksland, 1985-1989, ---
            Bevindt zich in het DNPP in Groningen, als inv.nr. 320
          - Dodewaard, 1980-1986, ---
            Bevindt zich in het DNPP in Groningen, als inv.nr. 321
          - Doesburg, 1980-1985, ---
            Bevindt zich in het DNPP in Groningen, als inv.nr. 322
          - Doetinchem, 1978-1986, ---
            Bevindt zich in het DNPP in Groningen, als inv.nr. 323
          - Dokkum, 1985, ---
            Bevindt zich in het DNPP in Groningen, als inv.nr. 324
          - Domburg, 1979-1986, ---
            Bevindt zich in het DNPP in Groningen, als inv.nr. 325
          - Dongen, 1976-1985, ---
            Bevindt zich in het DNPP in Groningen, als inv.nr. 326
          - Dongeradeel, 1984-1985, ---
            Bevindt zich in het DNPP in Groningen, als inv.nr. 327
          - Doorn, 1978-1986, ---
            Bevindt zich in het DNPP in Groningen, als inv.nr. 328
          - Dordrecht, 1977-1986, ---
            Bevindt zich in het DNPP in Groningen, als inv.nr. 329
          - Drechterland, 1982-1986, ---
            Bevindt zich in het DNPP in Groningen, als inv.nr. 330
          - Drieban, 1980-1985, ---
            Bevindt zich in het DNPP in Groningen, als inv.nr. 331
          - Driebergen-Rijsenburg, 1977-1986, ---
            Bevindt zich in het DNPP in Groningen, als inv.nr. 332
          - Driebruggen, 1975-1986, ---
            Bevindt zich in het DNPP in Groningen, als inv.nr. 333
          - Dronten, 1977-1986, ---
            Bevindt zich in het DNPP in Groningen, als inv.nr. 334
          - Drunen, 1973-1986, ---
            Bevindt zich in het DNPP in Groningen, als inv.nr. 335
          - Druten, 1980-1986, ---
            Bevindt zich in het DNPP in Groningen, als inv.nr. 336
          - Duiveland, 1977-1985, ---
            Bevindt zich in het DNPP in Groningen, als inv.nr. 337
          - Duiven, 1979-1986, ---
            Bevindt zich in het DNPP in Groningen, als inv.nr. 338
          - Dussen-Hank, 1982-1984, ---
            Bevindt zich in het DNPP in Groningen, als inv.nr. 339
          - Dwingelo, 1981-1986, ---
            Bevindt zich in het DNPP in Groningen, als inv.nr. 340
          - Echt, 1978-1986, ---
            Bevindt zich in het DNPP in Groningen, als inv.nr. 341
          - Echteld, 1982-1986, ---
            Bevindt zich in het DNPP in Groningen, als inv.nr. 342
          - Edam, 1980-1986, ---
            Bevindt zich in het DNPP in Groningen, als inv.nr. 343
          - Ede, 1977-1987, ---
            Bevindt zich in het DNPP in Groningen, als inv.nr. 344
          - Eelde, 1980-1986, ---
            Bevindt zich in het DNPP in Groningen, als inv.nr. 345
          - Eemnes, 1978-1986, ---
            Bevindt zich in het DNPP in Groningen, als inv.nr. 346
          - Eenrum, 1980-1984, ---
            Bevindt zich in het DNPP in Groningen, als inv.nr. 347
          - Eersel, 1978-1985, ---
            Bevindt zich in het DNPP in Groningen, als inv.nr. 348
          - Egmonden, De, 1982-1986, ---
            Bevindt zich in het DNPP in Groningen, als inv.nr. 349
          - Eibergen, 1978-1983, ---
            Bevindt zich in het DNPP in Groningen, als inv.nr. 350
          - Eindhoven, 1977-1986, ---
            Bevindt zich in het DNPP in Groningen, als inv.nr. 351
          - Elburg, 1976-1986, ---
            Bevindt zich in het DNPP in Groningen, als inv.nr. 352
          - Elst, 1980-1986, ---
            Bevindt zich in het DNPP in Groningen, als inv.nr. 353
          - Emmen, 1978-1986, ---
            Bevindt zich in het DNPP in Groningen, als inv.nr. 354
          - Enkhuizen, 1982-1985, ---
            Bevindt zich in het DNPP in Groningen, als inv.nr. 355
          - Enschede, 1976-1986, ---
            Bevindt zich in het DNPP in Groningen, als inv.nr. 356
          - ENSU, 1981, ---
            Bevindt zich in het DNPP in Groningen, als inv.nr. 357
          - Epe, 1975-1986, ---
            Bevindt zich in het DNPP in Groningen, als inv.nr. 358
          - Ermelo, 1977-1987, ---
            Bevindt zich in het DNPP in Groningen, als inv.nr. 359
          - Etten-Leur, 1978-1986, ---
            Bevindt zich in het DNPP in Groningen, als inv.nr. 360
          - Eijsden-Gronsveld, 1977-1986, ---
            Bevindt zich in het DNPP in Groningen, als inv.nr. 361
          - Ferwerderadeel, 1986, ---
            Bevindt zich in het DNPP in Groningen, als inv.nr. 362
          - Finsterwolde, 1984, ---
            Bevindt zich in het DNPP in Groningen, als inv.nr. 363
          - Franeker 1980-1986, ---
            Bevindt zich in het DNPP in Groningen, als inv.nr. 364
          - Fijnaart, 1977-1985, ---
            Bevindt zich in het DNPP in Groningen, als inv.nr. 365
          - Gaasterland, 1983-1986, ---
            Bevindt zich in het DNPP in Groningen, als inv.nr. 366
          - Gasselte, 1982-1986, ---
            Bevindt zich in het DNPP in Groningen, als inv.nr. 367
          - Geertruidenberg, 1983-1986, ---
            Bevindt zich in het DNPP in Groningen, als inv.nr. 368
          - Geldermalsen, 1977-1986, ---
            Bevindt zich in het DNPP in Groningen, als inv.nr. 369
          - Geldrop, 1978-1986, ---
            Bevindt zich in het DNPP in Groningen, als inv.nr. 370
          - Geleen, 1980-1986, ---
            Bevindt zich in het DNPP in Groningen, als inv.nr. 371
          - Gemert, 1985-1986, ---
            Bevindt zich in het DNPP in Groningen, als inv.nr. 372
          - Gendringen, 1980-1986, ---
            Bevindt zich in het DNPP in Groningen, als inv.nr. 373
          - Gendt, 1977-1986, ---
            Bevindt zich in het DNPP in Groningen, als inv.nr. 374
          - Genemuiden, 1983-1986, ---
            Bevindt zich in het DNPP in Groningen, als inv.nr. 375
          - Gennep, 1977-1986, ---
            Bevindt zich in het DNPP in Groningen, als inv.nr. 376
          - Giessenlanden, 1977-1986, ---
            In het najaar van 1985 zijn de afdelingen Giessenburg, Arkel, Hoogblokland, Hoornaar en Noordeloos als gevolg van een gemeentelijke herindeling samengevoegd tot de afdeling Giessenlanden.
            Bevindt zich in het DNPP in Groningen, als inv.nr. 377
          - Gieten, 1975-1986, ---
            Bevindt zich in het DNPP in Groningen, als inv.nr. 378
          - Gilze-Rijen, 1975-1986, ---
            Bevindt zich in het DNPP in Groningen, als inv.nr. 379
          - Goedereede, 1980-1986, ---
            Bevindt zich in het DNPP in Groningen, als inv.nr. 380
          - Goes, 1978-1986, ---
            Bevindt zich in het DNPP in Groningen, als inv.nr. 381
          - Goirle, 1982-1986, ---
            Bevindt zich in het DNPP in Groningen, als inv.nr. 382
          - Goor, 1980-1986, ---
            Bevindt zich in het DNPP in Groningen, als inv.nr. 383
          - Gorinchem, 1975-1986, ---
            Bevindt zich in het DNPP in Groningen, als inv.nr. 384
          - Gorssel, 1977-1986, ---
            Bevindt zich in het DNPP in Groningen, als inv.nr. 385
          - Gouda, 1975-1986, ---
            Bevindt zich in het DNPP in Groningen, als inv.nr. 386
          - Graafstroom, 1985-1987, ---
            In november 1985 werden de gemeenten Oud-Alblas, Wijngaarden, Bleskensgraaf, Molenaarsgraaf, Brandwijk, Ottoland en Goudriaan samengevoegd tot de gemeente Graafstroom. De afdelingsnaam Alblasserwaard-Centrum werd toen gewijzigd in Graafstroom.
            Bevindt zich in het DNPP in Groningen, als inv.nr. 387
          - Graft-De Rijp, 1980-1985, ---
            Bevindt zich in het DNPP in Groningen, als inv.nr. 388
          - Gramsbergen, 1982-1986, ---
            Bevindt zich in het DNPP in Groningen, als inv.nr. 389
          - Grave, 1975-1986, ---
            Bevindt zich in het DNPP in Groningen, als inv.nr. 390
          - 's-Graveland, 1980-1986, ---
            Bevindt zich in het DNPP in Groningen, als inv.nr. 391
          - 's-Gravendeel, 1975-1986, ---
            Bevindt zich in het DNPP in Groningen, als inv.nr. 392
          - 's-Gravenhage, 1979-1986, ---
            Bevindt zich in het DNPP in Groningen, als inv.nr. 393
          - 's-Gravenzande, 1981-1986, ---
            Bevindt zich in het DNPP in Groningen, als inv.nr. 394
          - Groenlo, 1982-1985, ---
            Bevindt zich in het DNPP in Groningen, als inv.nr. 395
          - Groesbeek, 1975-1986, ---
            Bevindt zich in het DNPP in Groningen, als inv.nr. 396
          - Groningen, 1978-1986, ---
            Bevindt zich in het DNPP in Groningen, als inv.nr. 397
          - Groot Ammers, 1981-1986, ---
            Bevindt zich in het DNPP in Groningen, als inv.nr. 398
          - Grijpskerk, 1980-1985, ---
            Bevindt zich in het DNPP in Groningen, als inv.nr. 399
          - Gulpen-Wittem, 1983-1986, ---
            Bevindt zich in het DNPP in Groningen, als inv.nr. 400
          - Haaksbergen, 1978-1986, ---
            Bevindt zich in het DNPP in Groningen, als inv.nr. 401
          - Haaren (N.Br.), 1983-1986, ---
            Bevindt zich in het DNPP in Groningen, als inv.nr. 402
          - Haarlem, 1977-1986, ---
            Bevindt zich in het DNPP in Groningen, als inv.nr. 403
          - Haarlemmerliede-Spaarnwoude, 1980-1985, ---
            Bevindt zich in het DNPP in Groningen, als inv.nr. 404
          - Haarlemmermeer, 1978-1986, ---
            Bevindt zich in het DNPP in Groningen, als inv.nr. 405
          - Halsteren, 1978-1986, ---
            Bevindt zich in het DNPP in Groningen, als inv.nr. 406
          - Den Ham-Vroomshop, 1978-1986, ---
            Bevindt zich in het DNPP in Groningen, als inv.nr. 407
          - Hardenberg, 1977-1985, ---
            Bevindt zich in het DNPP in Groningen, als inv.nr. 408
          - Harderwijk, 1977-1986, ---
            Bevindt zich in het DNPP in Groningen, als inv.nr. 409
          - Hardinxveld-Giessendam, 1980-1985, ---
            Bevindt zich in het DNPP in Groningen, als inv.nr. 410
          - Haren (Gr.), 1975-1987, ---
            Bevindt zich in het DNPP in Groningen, als inv.nr. 411
          - Harenkarspel, 1982-1986, ---
            Bevindt zich in het DNPP in Groningen, als inv.nr. 412
          - Harlingen, 1980-1986, ---
            Bevindt zich in het DNPP in Groningen, als inv.nr. 413
          - Harmelen, 1976-1987, ---
            Bevindt zich in het DNPP in Groningen, als inv.nr. 414
          - Hasselt, 1982-1986, ---
            Bevindt zich in het DNPP in Groningen, als inv.nr. 415
          - Hattem, 1981-1986, ---
            Bevindt zich in het DNPP in Groningen, als inv.nr. 416
          - Havelte, 1978-1986, ---
            Bevindt zich in het DNPP in Groningen, als inv.nr. 417
          - Hazerswoude, 1978-1986, ---
            Bevindt zich in het DNPP in Groningen, als inv.nr. 418
          - Hedel, 1981-1986, ---
            Bevindt zich in het DNPP in Groningen, als inv.nr. 419
          - Heemskerk, 1977-1986, ---
            Bevindt zich in het DNPP in Groningen, als inv.nr. 420
          - Heemstede, 1975-1986, ---
            Bevindt zich in het DNPP in Groningen, als inv.nr. 421
          - Heerde, 1977-1986, ---
            Bevindt zich in het DNPP in Groningen, als inv.nr. 422
          - Heerenveen, 1980-1987, ---
            Bevindt zich in het DNPP in Groningen, als inv.nr. 423
          - Heerhugowaard, 1975-1986, ---
            Bevindt zich in het DNPP in Groningen, als inv.nr. 424
          - Heerjansdam, 1975-1985, ---
            Bevindt zich in het DNPP in Groningen, als inv.nr. 425
          - Heerlen, 1977-1986, ---
            Bevindt zich in het DNPP in Groningen, als inv.nr. 426
          - Heesch, 1979-1988, ---
            Bevindt zich in het DNPP in Groningen, als inv.nr. 427
          - Heeswijk-Dinther, 1978-1984, ---
            Bevindt zich in het DNPP in Groningen, als inv.nr. 428
          - Heeze, 1980-1986, ---
            Bevindt zich in het DNPP in Groningen, als inv.nr. 429
          - Hefshuizen, 1978-1985, ---
            Bevindt zich in het DNPP in Groningen, als inv.nr. 430
          - Heiloo, 1979-1986, ---
            Bevindt zich in het DNPP in Groningen, als inv.nr. 431
          - Heino, 1981-1985, ---
            Bevindt zich in het DNPP in Groningen, als inv.nr. 432
          - Helden, 1975-1986, ---
            Bevindt zich in het DNPP in Groningen, als inv.nr. 433
          - Den Helder, 1977-1986, ---
            Bevindt zich in het DNPP in Groningen, als inv.nr. 434
          - Hellendoorn-Nijverdal, 1981-1986, ---
            Bevindt zich in het DNPP in Groningen, als inv.nr. 435
          - Hellevoetsluis, 1975-1987, ---
            Bevindt zich in het DNPP in Groningen, als inv.nr. 436
          - Helmond, 1977-1986, ---
            Bevindt zich in het DNPP in Groningen, als inv.nr. 437
          - Helvoirt, 1980-1985, ---
            Bevindt zich in het DNPP in Groningen, als inv.nr. 438
          - Hendrik Ido Ambacht, 1978-1986, ---
            Bevindt zich in het DNPP in Groningen, als inv.nr. 439
          - Hengelo (O.), 1978-1987, ---
            Bevindt zich in het DNPP in Groningen, als inv.nr. 440
          - Hengelo (Gld.), 1980-1981, ---
            Bevindt zich in het DNPP in Groningen, als inv.nr. 441
          - 's-Hertogenbosch, 1975-1986, ---
            Bevindt zich in het DNPP in Groningen, als inv.nr. 442
          - Heteren, 1975-1986, ---
            Bevindt zich in het DNPP in Groningen, als inv.nr. 443
          - Heukelum, 1978-1985, ---
            Bevindt zich in het DNPP in Groningen, als inv.nr. 444
          - Heumen-Malden, 1978-1983, ---
            Bevindt zich in het DNPP in Groningen, als inv.nr. 445
          - Heusden, 1983, ---
            Bevindt zich in het DNPP in Groningen, als inv.nr. 446